【裁判字號】    98,訴,948
【裁判日期】    980630
【裁判案由】    偽造文書等
【裁判全文】
臺灣臺北地方法院刑事判決               98年度訴字第948號
公  訴  人  臺灣臺北地方法院檢察署檢察官
被      告  乙○○
上列被告因偽造文書等案件，經檢察官提起公訴（98年度偵字第
6673號），被告於準備程序中就被訴事實為有罪之陳述，經本院
合議庭裁定改用簡式審判程序，判決如下：
    主  文
乙○○意圖為自己不法之所有，而侵占遺失物，處罰金新臺幣
仟元，如易服勞役，以新臺幣壹仟元折算壹日。
乙○○行使偽造私文書，足以生損害於他人，累犯，罪，各處
如附表所示之刑。應執行有期徒刑陸月，如易科罰金，以新臺幣
壹仟元折算壹日，如附表所示信用卡簽帳單上偽造之「甲○○」
署押，均沒收。
    事  實
一、乙○○前因違反毒品危害防制條例、竊盜等案件，經法院判
    處有期徒刑10月、1年4月、10月、10月及3月，嗣減刑為有
    期徒刑5月、8月、5月、5月及1月又15日，並分別定應執行
    有期徒刑1年、10月確定，二者合併執行，於民國97年4月15
    日執行完畢。詎乙○○猶不知悔改，於97年7月、8月間，在
    臺北市○○區○○街某處騎樓下，拾獲甲○○所遺失之花旗
    銀行卡號0000000000000000號之信用卡1張，竟意圖為自己
    不法之所有，將該信用卡予以侵占入己。乙○○復意圖為自
    己不法之所有，基於偽造私文書及詐欺取財之犯意，明知前
    開信用卡非其所有，竟於如附表所示之97年8月14日凌晨4時
    至6時間，前往如附表所示之信用卡特約商店，持前開信用
    卡以刷卡方式購物消費，並在各特約商店所出示之消費簽帳
    單上偽簽「甲○○」署名各1枚，持向各該商店店員行使，
    共3次，均足以生損害於甲○○、花旗銀行如附表所示商店
    就信用卡交易之正確信，且使各該商店店員誤以為乙○○係
    合法持卡人所為之消費而陷於錯誤，將所購買之物品交付予
    乙○○。嗣甲○○因接獲花旗銀行之信用卡帳單時始察覺其
    信用卡遺失且遭人盜刷，並報警處理，經警調閱家樂福股份
    有限公司桂林店、天母店監視錄影畫面比對，並採集各該簽
    帳單正本上指紋送請內政部警政署刑事警察局鑑驗結果，而
    查悉上情。
二、案經甲○○訴由臺北市政府警察局中正第一分局報請臺灣臺
    北地方法院檢察署檢察官偵查起訴。
    理  由
一、訊之被告乙○○對於上開犯罪事實均坦承不諱，核與被害人
    甲○○於警詢中所指訴情節（見偵卷第7-8頁）相符，並有
    美商花旗銀行客戶交易明細一覽表（見偵卷第9頁）、警方
    調閱被告於家樂福桂林店、天母店消費購物之監視錄影翻拍
    照片12張（見偵卷第13-18頁）等件在卷可憑。又扣案本件
    被告偽簽「甲○○」署名之簽帳單正本，經警方採集其上可
    疑指紋送請內政部警政署刑事警察局鑑定結果，經該局以指
    紋腦比對法、指紋特徵點比對法鑑定結果，確與該局檔存被
    告之指紋卡相符，有該局97年9月25日刑紋字第0970142846
    號鑑驗書1份（見偵卷第10-11頁背面）在卷可稽，復有本案
    簽帳單正本3紙扣案可為佐證，足認被告上開任意性自白應
    為事實，可以採信。本件事證已臻明確，被告犯行均堪認定
    ，應依法論科。
二、核被告所為，係犯刑法第337條之侵占遺失物罪（一罪）、
    第216條、第210條之行使偽造私文書罪（三罪）、第339條
    第1項之詐欺取財罪（三罪）。其各次在信用卡簽帳單上冒
    簽「甲○○」姓名之署押，偽造署押行為係偽造私文書之階
    段行為，又偽造私文書之低度行為，應為行使之高度行為所
    吸收，均不另論罪。又被告所為上開3次盜刷被害人信用卡
    犯行，均係以一行為同時犯行使偽造私文書、詐欺取財罪，
    為想像競合犯，均應依刑法第55條之規定，從一重之行使偽
    造私文書罪處斷。被告所犯上開侵占遺失物罪、三次行使偽
    造私文書罪，應分論併罰。又被告因違反毒品危害防制條例
    、竊盜等案件，經法院判處有期徒刑10月、1年4月、10月、
    10 月及3月，嗣減刑為有期徒刑5月、8月、5月、5月及1月
    又15 日，並分別定應執行有期徒刑1年、10月確定，二者合
    併執行，於97年4月15日執行完畢之事實，有臺灣高等法院
    被告前案紀錄表在卷足徵，就被告所犯行使偽造私文書罪部
    分，被告於前次有期徒刑執行完畢後，5年以內故意再犯有
    期徒刑以上之罪，為累犯，就該部分應依刑法第47條第1項
    規定，加重其刑。爰審酌被告品行、因一己貪念，竟以拾得
    信用卡盜刷財物，危害被害人、銀行及商家對於信用卡金融
    交易秩序及資料管理之正確性，惟念及本件所詐得財物及利
    益僅壹萬餘元，情節尚微，且事後均坦承犯行，已有悔意，
    態度尚佳等一切情狀，就其所犯上開各罪分別量處如主文所
    示之刑，其所處之罰金刑及有期徒刑，分別諭知易服勞役及
    易科罰金之折算標準，並就其所犯行使偽造文書之三罪定其
    應執行刑暨諭知易科罰金之折算標準。又如附表所示本案各
    次簽帳單上持卡人簽名欄內偽造之「甲○○」署押，併依刑
    法219條規定宣告沒收。
據上論斷，應依刑事訴訟法第273條之1第1項、第299條第1項前
段，刑法第337條、第216條、第210條、第339條第1項、第55條
、第47條第1項、第41條第1項前段、第42條第3項前段、第51條
第5款、第219條，刑法施行法第1條之1，判決如主文。
本案經檢察官蔡立文到庭執行職務。
中    華    民    國    98    年    6    月    30    日
                  刑事第十五庭  法  官  孫惠琳
上正本證明與原本無異。
如不服本判決應於收受送達後10日內向本院提出上訴書狀，並應
敘述具體理由；其未敘述上訴理由者，應於上訴期間屆滿後20日
內向本院補提理由書（均須按他造當事人之人數附繕本）「切勿
逕送上級法院」。告訴人或被害人如對於本判決不服者，應具備
理由請求檢察官上訴，其上訴期間之計算係以檢察官收受判決正
本之日期為準。
                                書記官  郭錦賢
中    華    民    國    98    年    7     月    2     日
中華民國刑法第337條
（侵占遺失物罪）
意圖為自己或第三人不法之所有，而侵占遺失物、漂流物或其他
離本人所持有之物者，處5百元以下罰金。
中華民國刑法第216條
（行使偽造變造或登載不實之文書罪）
行使第210條至第215條之文書者，依偽造、變造文書或登載不實
事項或使登載不實事項之規定處斷。
中華民國刑法第210條
（偽造變造私文書罪）
偽造、變造私文書，足以生損害於公眾或他人者，處5年以下有
期徒刑。中華民國刑法第339條
（普通詐欺罪）
意圖為自己或第三人不法之所有，以詐術使人將本人或第三人之
物交付者，處5年以下有期徒刑、拘役或科或併科1千元以下罰金
。
以前項方法得財產上不法之利益或使第三人得之者，亦同。
前二項之未遂犯罰之。
附表：
 ┌──┬──────────────┬─────┬───────────┐
 │編號│刷卡時間及特約商店名稱      │刷卡金額  │主      文            │
 │    │                            │（新臺幣）│                      │
 ├──┼──────────────┼─────┼───────────┤
 │1   │97年8月14日凌晨4時46分      │56元      │乙○○行使偽造私文書，│
 │    │中國石油-林森北路站         │          │足以生損害於他人，累犯│
 │    │（臺北市中山區○○○路11號）│          │，處有期徒刑參月，如易│
 │    │                            │          │科罰金，以新臺幣壹仟元│
 │    │                            │          │折算壹日，信用卡簽帳單│
 │    │                            │          │上偽造之「甲○○」署押│
 │    │                            │          │沒收。                │
 ├──┼──────────────┼─────┼───────────┤
 │2   │97年8月14日凌晨5時7分       │8,186元   │乙○○行使偽造私文書，│
 │    │家福股份有限公司-桂林店     │          │足以生損害於他人，累犯│
 │    │（臺北市○○區○○路1號）   │          │，處有期徒刑參月，如易│
 │    │                            │          │科罰金，以新臺幣壹仟元│
 │    │                            │          │折算壹日，信用卡簽帳單│
 │    │                            │          │上偽造之「甲○○」署押│
 │    │                            │          │沒收。                │
 ├──┼──────────────┼─────┼───────────┤
 │3   │97年8月14日凌晨5時53分      │8,293元   │乙○○行使偽造私文書，│
 │    │家福股份有限公司-天母店     │          │足以生損害於他人，累犯│
 │    │（臺北市士林區○○○路47號）│          │，處有期徒刑參月，如易│
 │    │                            │          │科罰金，以新臺幣壹仟元│
 │    │                            │          │折算壹日，信用卡簽帳單│
 │    │                            │          │上偽造之「甲○○」署押│
 │    │                            │          │沒收。                │
 └──┴──────────────┴─────┴───────────┘


司法院資訊處製作；財團法人民間司法改革基金會備份。
